

EDUARDO SEPÚLVEDA BURGOS

WEB DEVELOPER

Perfil

Soy un apasionado programador con 12 años de experiencia en el desarrollo de software. Me especializo en Java, PHP, Python, C#, Javascript, etc. Mi objetivo es crear soluciones innovadoras y eficientes que satisfagan las necesidades de los usuarios. Tengo fuertes habilidades creativas y analíticas. Trabajo en equipo y

EXPERIENCIA

presto atención a los detalles.

PROGRAMADOR

NDT Digital Business Consulting

2018 - Actualidad

- Desarrollo de aplicaciones web utilizando lenguajes como PHP, ASP.NET,ASP, HTML, CSS y JavaScript.
- creación de script de extracción de datos, transferencia de archivos por sftp, y carga de datos a una base de datos
- Integraciones con servicios externos mediante servicios soap y rest utilizando los siguientes lenguajes, JavaScript, ASP.NET, PHP,Proc*c, y bd Oracle y postgresql.

PROGRAMADOR

Helpnet Ltda.

2017 - 2018

- Integración del sistema comercial de Enel Distribución con el proyecto eOrder: gestión de las actividades ordenes de campo (mediante procesamiento de archivos).
- Optimizacion de aplicaciones Web, mejorando sus tiempos, rendimento utilizando lenguajes como ASP,HTML, CSS y JavaScript

PROGRAMADOR

NDT Digital Business Consulting

2008 - 2016

- Desarrollo de aplicaciones web utilizando lenguajes como PHP,
 ASP CLASSIC, ASP.NET, HTML, CSS y JavaScript.
- migración exitosa de aplicaciones Pro*C del sistema comerial de 32 a 64 bits para la emprea essal.
- Cambio de la razón social de Chilectra a Enel Distribución al sistema comercial de Enel.
- desarrollo de aplicaciones Pro*c y base de datos oracle.

1

56-9-7213-7424

 \bigvee

eduardo.patricio@gmail.com

0

región metropolitana, peñaflor

in

www.linkedin.com/in/eduardosepúlveda-burgos

https://github.com/ PortafolioEduardoSepulveda

EDUCACIÓN

ENSEÑANZA MEDIA

Inmaculada Concepción nuestra señora de lourdes.

2000 - 2003

ENSEÑANZA SUPERIOR

Egresado Analista Sistemas, Inacap

2005-2007

IDIO MAS

Español: Nativo Ingles: Intermedio

CERTIFICACIONES

Product Owner

HABILIDADES

Lenguajes de Programación: Java,

Python, PHP, Pro*C, C#, asp, asp.net,

Javascript, NodeJs.

Frameworks: Spring Boot, Laravel,

Symphony, React, Angular.

Base de Datos: Mysql, Postgres,

Sglserver, Oracle.

Herramientas de Desarrollo: Git.

Dockers.

Metodologia: SCRUM.